【裁判字號】    99,台上,580
【裁判日期】    990128
【裁判案由】    偽造有價證券等罪
【裁判全文】
最高法院刑事判決              九十九年度台上字第五八０號
上  訴  人  甲○○
選任辯護人  陳倉富律師（法律扶助律師）
上列上訴人因偽造有價證券等罪案件，不服台灣高等法院中華民
國九十六年十月三十日第二審判決（九十六年度上訴字第三九三
五號，起訴案號：台灣宜蘭地方法院檢察署九十六年度偵字第二
０四號），提起上訴，本院判決如下：
    主  文
上訴駁回。
    理  由
一、偽造有價證券部分：
按刑事訴訟法第三百七十七條規定，上訴於第三審法院，非以判
決違背法令為理由，不得為之。是提起第三審上訴，應以原判決
違背法令為理由，係屬法定要件。如果上訴理由書狀並未依據卷
內訴訟資料，具體指摘原判決不適用何種法則或如何適用不當，
或所指摘原判決違法情事，顯與法律規定得為第三審上訴理由之
違法情形，不相適合時，均應認其上訴為違背法律上之程式，予
以駁回。本件上訴人甲○○上訴意旨略稱：原判決既認定持本件
系爭之票向萬泰商業銀行提示者，並非上訴人。則上訴人在偵查
中所為竊取系爭支票及持往萬泰商業銀行提示之自白，核與事實
不符。其憑以認定上訴人偽造有價證券犯行，違反經驗法則等語
。惟查：認定犯罪事實所憑之證據，並不以直接證據為限，間接
證據亦包括在內，審理事實之法院綜合卷內之直接、間接證據，
本於推理作用，於通常一般之人均不致有所懷疑，得確信其為真
實之程度者，其據以為有罪之事實認定，如不違背經驗法則或論
理法則，即不得謂為違背法令。而提示自己竊盜而偽造之支票，
一旦案發，難以脫免刑責，反之，倘假手於人提領票款，可預留
諸多推卸責任之說詞，縱屬至愚，當亦知之。是不能僅以提領票
款之人判斷是否偽造支票之人。原判決依憑上訴人在檢察官偵查
中自白竊取、偽造系爭支票之自白，核與證人即被害人謝武忠於
檢察官偵訊及第一審與原審審理時所為支票簿被盜撕等情相符，
綜合判斷結果，認係上訴人偽造後，委由不詳姓名之人共同行使
提示領款，核不違背經驗法則或論理法則。上訴意旨所謂上訴人
非提領票款之人，當非偽造系爭支票之人云云，不合常理，無從
推翻原判決之事實論斷，自非上訴第三審之適法理由。從而，上
訴違背法律上之程式，應予駁回。
二、竊盜部分：
按刑事訴訟法第三百七十六條所列各罪之案件，經第二審判決者
，不得上訴於第三審法院，為該法條所明定。本件上訴人所犯如
原判決附表編號5 所示刑法第三百二十一條第一項加重竊盜罪部
分，核屬刑事訴訟法第三百七十六條第二款之案件。依上開說明
，既經第二審判決，自不得上訴於第三審法院，上訴人猶提起上
訴，顯為法所不許，應予駁回。
據上論結，應依刑事訴訟法第三百九十五條前段，判決如主文。
中    華    民    國  九十九  年    一    月  二十八  日
                      最高法院刑事第五庭
                          審判長法官  陳  正  庸
                                法官  林  秀  夫
                                法官  宋      祺
                                法官  陳  祐  治
                                法官  林  瑞  斌
      本件正本證明與原本無異
                                      書  記  官
中    華    民    國  九十九  年    二    月    四    日
                                                     m

司法院資訊處製作；財團法人民間司法改革基金會備份。
